臺灣板橋地方法院刑事判決　　　　　　　96年度訴字第2989號
公　訴　人　臺灣板橋地方法院檢察署檢察官
被　　　告　乙○○
　　　　　　　　　　（另案在臺灣臺北監獄執行中）
上列被告因偽造文書等案件，經檢察官提起公訴（96年度偵字第
7681號），被告於準備程序中就被訴事實為有罪之陳述，經本院
合議庭裁定由受命法官行簡式審判程序，並判決如下：
    主  文
乙○○毀越安全設備竊盜，處有期徒刑拾月，減為有期徒刑伍月
；又行使偽造私文書，足以生損害於他人，處有期徒刑陸月，減
為有期徒刑參月，如附表所示消費簽帳單特約商店存根聯上偽造
之「甲○○」署押共貳枚，均沒收；應執行有期徒刑柒月，如附
表所示消費簽帳單特約商店存根聯上偽造之「甲○○」署押共貳
枚，均沒收。
    事  實
一、乙○○意圖為自己不法所有，基於竊盜之犯意，於民國九十
    五年十一月六日上午十時許，由臺北縣中和市○○路七六一
    號（起訴書漏載中正路）大樓公共樓梯間窗戶，攀爬進入甲
    ○○位於該址十五樓住處後陽台，徒手將後陽台具有防盜功
    能屬安全設備之紗窗戳破並整面撕下（毀損部分未據告訴）
    後，攀爬而踰越該窗口進入屋內，竊取甲○○所有之臺灣銀
    行信用卡、中國信託銀行金融卡、臺灣郵局金融卡、安泰商
    業銀行金融卡各一張、金戒指二只、白金翠玉項鍊一條、黃
    金手鍊二條（上開首飾價值合計新臺幣〔下同〕六萬三千元
    ）、美金四百元等物品，得手後持竊得之臺灣銀行信用卡刷
    卡購買金飾（下詳），併同竊得之上開首飾變賣，復與竊得
    之現金花用一空，其餘竊得物品則丟棄路邊。乙○○另基於
    行使偽造私文書及意圖為自己不法所有之詐欺取財犯意，於
    附表所示時、地持上開竊得之甲○○臺灣銀行卡號0000
    000000000000號信用卡，使如附表所示特約商
    店店員收取該信用卡，誤信乙○○為該信用卡之真正名義人
    ，同意以刷卡方式交易付款，乙○○並接續在如附表所示簽
    帳單商店存根聯（一式二聯，該簽帳單為熱感應式，僅特約
    商店存根聯需簽名，無複寫）顧客簽名欄內偽造「甲○○」
    之署名各一枚，作成甲○○確認購物及消費金額之不實信用
    卡簽帳單，並持以向該特約商店店員行使，使該特約商店人
    員誤認係本人消費而陷於錯誤，並交付如附表所示金額之商
    品，且使發卡銀行因而於該特約商店請款時代為墊付所消費
    之款項予特約商店，足生損害於真正名義人甲○○及臺灣銀
    行。嗣於九十五年十一月七日中午十二許，甲○○接獲銀行
    通知，發覺家中遭竊而報警處理，經警採集甲○○上開住處
    客廳桌上化妝盒之指紋送驗比對結果，發現與乙○○右拇指
    之指紋相符，始查悉上情。
三、案經甲○○訴由臺北縣政府警察局中和分局報請臺灣板橋地
    方法院檢察署檢察官偵查起訴。因乙○○於本院準備程序時
    為有罪之陳述，經本院合議庭裁定以簡式審判程序審理。
    理  由
一、上揭犯罪事實，業經被告乙○○於本院準備程序及審理中坦
    承不諱，核與證人甲○○於警詢、偵查中之證述情節大致相
    符，並有臺灣銀行國際信用卡客戶投訴表、尚未提列帳單交
    易查詢表（見偵查卷第八十頁、第八十一頁）、本院辦理刑
    事案件電話記錄查詢表各一紙、本件偽造簽帳單特約商店存
    根聯影本二紙（見本院卷）在卷可稽，並經警採集上址指紋
    送驗結果，認與被告指紋相符，此有內政部警政署刑事警察
    局九十五年十二月二十七日刑紋字第○九五○一九一三五二
    號鑑驗書各一份在卷可參（見偵查卷第三十四頁至第三十六
    頁），足認被告上開自白屬實。本件事證明確，被告之犯行
    洵堪認定，應予依法論科。
二、按窗戶有防閑作用，為安全設備；又簽帳單係持卡人所簽署
    ，用以證明所消費之金額，並同意依照信用卡使用規定，一
    經使用或訂購物品，均應按所示之全部金額，付款予發卡銀
    行之文書，屬於持卡人所製作之私文書，最高法院九十一年
    度台上字第四五三一號判決意旨可資參照。是核被告乙○○
    所為，係犯刑法第三百二十一條第一項第二款之毀越安全設
    備竊盜罪（侵入住宅部分因已溶合於此加重竊盜罪之罪質中
    ，不另論以侵入住宅罪名，最高法院二十七年上字第一八八
    七號判例可資參照）、第二百十六條、第二百十條行使偽造
    私文書罪及同法第三百三十九條第一項詐欺取財罪。至公訴
    意旨認被告係持不明利器割破紗窗一節，為被告堅詞否認，
    復無其他積極證據資為佐證，應為有利被告之認定，公訴意
    旨此部分加重條件之記載，容有誤解，併此敘明。被告於簽
    帳單上偽造署押之行為，係偽造私文書之部分行為，不另論
    罪；而其偽造後復持以行使，其偽造之低度行為已為行使之
    高度行為所吸收，亦不另論罪。又其上開行使偽造私文書、
    詐欺取財犯行，各係基於單一之行使偽造私文書、詐欺取財
    犯意，於時間、空間緊密相接之環境下所為之接續數行為，
    被害法益同一，均為接續犯，各僅論以一行使偽造私文書、
    詐欺取財行為；又被告上開行使偽造私文書之行為即係其施
    用詐術之行為，乃以一行為而觸犯行使偽造私文書、詐取財
    物二罪名，為想像競合犯，應依刑法第五十五條規定從一較
    重之行使偽造私文書罪處斷。被告上開毀越安全設備竊盜、
    行使偽造私文書之犯行，犯意各別，行為互殊，應予分論併
    罰。爰審酌被告前已有因加重竊盜等案件經法院判刑確定之
    前科紀錄，有臺灣高等法院被告前案紀錄表一份在卷可佐，
    竟仍再犯本件竊盜、行使偽造私文書等犯行，顯見其尚不知
    悔悟，自應予非難，兼衡其犯罪動機、目的、手段、所竊得
    財物及詐得財物之價值，對被害人所生之損害，犯後復坦承
    犯行之態度等一切情狀，分別量處如主文所示之刑，並定其
    應執行之刑，以示懲儆。又被告前揭犯罪時間均在民國九十
    六年四月二十四日以前，合於減刑條件，應依中華民國九十
    六年罪犯減刑條例第二條第一項第三款，均減其刑期二分之
    一，並定其應執行刑。另被告前揭偽造之簽帳單特約商店存
    根聯，已因交予特約商店而非屬被告所有，惟其上偽造之「
    甲○○」署名共二枚，屬偽造之署押，不問屬於被告與否，
    均應依刑法第二百十九條宣告沒收之。
據上論斷，應依刑事訴訟法第二百七十三條之一第一項、第二百
九十九條第一項前段，刑法第二百十六條、第二百十條、第三百
二十一條第一項第二款、第三百三十九條第一項、第五十五條、
第五十一條第五款、第二百十九條，刑法施行法第一條之一，中
華民國九十六年罪犯減刑條例第二條第一項第三款、第七條、第
十一條，判決如主文。
本案經檢察官謝岳龍到庭執行職務。
中　　華　　民　　國　　96　　年　　10　　月　　18　　日
                  刑事第十五庭  法  官  劉安榕
如不服本判決，應於判決送達後10日內向本院提出上訴狀（應附
繕本），上訴於臺灣高等法院。
上列正本證明與原本無異。
                                書記官   楊馥如
中　　華　　民　　國　　96　　年　　10　　月　　31　　日
附表：
┌──┬────────┬────────────┬─────┬───────────────┐
│編號│消費時間        │消費地點                │消費金額  │應沒收之署押                  │
├──┼────────┼────────────┼─────┼───────────────┤
│1   │95年11月6 日下午│臺北縣板橋市○○路○ 段15│49,800 元 │簽帳單特約商店存根聯上偽造之「│
│    │5時20分許       │2 號「遠東百貨公司板橋店│          │甲○○」簽名1 枚（1 式2 聯，僅│
│    │                │點睛品專櫃」            │          │特約商店存根聯需簽名，無複寫）│
│    │                │                        │          │                              │
│    │                │                        │          │                              │
├──┼────────┼────────────┼─────┼───────────────┤
│2   │95年11月6 日下午│同上                    │29,000 元 │同上                          │
│    │5 時30分許      │                        │          │                              │
└──┴────────┴────────────┴─────┴───────────────┘
附錄本案論罪科刑法條全文：
中華民國刑法第321條
（加重竊盜罪）
犯竊盜罪而有左列情形之一者，處 6 月以上、 5 年以下有期徒
刑：
一  於夜間侵入住宅或有人居住之建築物、船艦或隱匿其內而犯
    之者。
二  毀越門扇、牆垣或其他安全設備而犯之者。
三  攜帶兇器而犯之者。
四  結夥三人以上而犯之者。
五  乘火災、水災或其他災害之際而犯之者。
六  在車站或埠頭而犯之者。
前項之未遂犯罰之。
中華民國刑法第216條
行使第210 條至第215 條之文書者，依偽造、變造文書或登載不
實事項或使登載不實事項之規定處斷。
中華民國刑法第210條
偽造、變造私文書，足以生損害於公眾或他人者，處5 年以下有
期徒刑。
中華民國刑法第339條
意圖為自己或第三人不法之所有，以詐術使人將本人或第三人之
物交付者，處5 年以下有期徒刑、拘役或科或併科1 千元以下罰
金。
以前項方法得財產上不法之利益或使第三人得之者，亦同。
前二項之未遂犯罰之。
